臺灣臺北地方法院刑事判決　　　　　100年度交簡上字第102號
上　訴　人
即　被　告　江崇標
上列上訴人即被告因犯公共危險案件，不服本院一百年度店交簡
字第一五一號中華民國一百年四月二十九日第一審刑事簡易判決
（聲請簡易判決處刑案號：臺灣臺北地方法院檢察署一百年度偵
字第五三六五號），提起上訴，本院管轄第二審之合議庭判決如
下：
    主      文
上訴駁回。
    事實及理由
一、本案經本院審理結果，認原審以被告江崇標犯刑法第一百八
    十五條之三之服用酒類不能安全駕駛動力交通工具而駕駛罪
    ，事證明確，適用刑事訴訟法第四百四十九條第一項前段、
    第三項、第四百五十四條第二項，刑法第一百八十五條之三
    、第四十一條第一項前段、第四十二條第三項，刑法施行法
    第一條之一第一項之規定，判處被告拘役四十日，併科罰金
    新臺幣（下同）十四萬元，拘役如易科罰金，罰金如易服勞
    役，均以一千元折算一日，其認事用法核無不當，所處刑度
    亦堪認為適當，自應予以維持。是本件事實、理由及證據，
    除檢察官聲請簡易判決處刑書犯罪事實欄第四行「夜間八時
    二十二分許」之記載應更正為「夜間六時三十分許」、檢察
    官聲請簡易判決處刑書犯罪事實第六行至第七行「始發現」
    之記載應增加更正為「始於同日夜間八時二十二分發現」、
    檢察官聲請簡易判決處刑書關於證據「臺北市立萬芳醫院診
    斷證明書」之記載應更正為「臺北市立萬芳醫院—委託財團
    法人私立臺北醫學大學辦理乙種診斷證明書」、證據應增加
    記載「證人江振德於警詢時之證述」外，均引用原審刑事簡
    易判決（如附件）之記載。
二、上訴人上訴意旨略以：伊係於飲用酒後約六至七小時，以為
    已經足以安全駕駛方駕駛汽車，並非於酒後短時間內即駕駛
    ，且這次發生車禍，害伊三個月都在家裡休息，對伊身體健
    康和家裡造成的傷害很大，伊已經受到相當的懲罰，已經足
    以警惕，而除伊受傷外，並無其他人員受傷，伊覺得判決太
    重云云。
三、按法官於有罪判決中，究應如何量處罪刑，自得依據個案情
    節，參諸刑法第五十七條所定各款犯罪情狀之規定，於該法
    定刑度範圍內，基於合義務性之裁量，量處被告罪刑，而量
    刑之裁量權，乃獨立審判之核心，如非有裁量逾越或裁量濫
    用之明顯違法情事，自不得擅加指摘其違法或不當，即使上
    級審對下級審裁量權之審查，亦應同此標準，最高法院七十
    二年臺上字第六六九六號著有判例意旨可資參酌。經查，本
    件原審法院斟酌被告於民國九十二年間即曾因公共危險罪，
    經緩起訴在案，仍不能約束自我而再三酒後駕車之犯罪動機
    及目的、其經抽血後檢驗測得之換算呼氣酒精濃度高達每公
    升零點九六毫克而駕車之行為、對他人及自己生命安全所生
    之嚴重危險性、因而肇事所生之損害，及其犯罪後坦承犯行
    之態度等一切情狀，量處被告拘役四十日，併科罰金十四萬
    元，拘役如易科罰金，罰金如易服勞役，均以一千元折算一
    日，經核並無逾越法定刑之範圍或有顯然失當之情形，應屬
    允洽，本件上訴人並未能就原審判決有何濫用裁量，對其所
    犯罪行為失重量刑之情舉證以實其說，僅以其並非於酒後短
    時間內駕駛車輛，且因酒後駕車發生車禍，對伊身體健康及
    家裡造成傷害很大，據為請求撤銷原審判決，改判較輕刑度
    之論據，尚屬無據，是本件上訴為無理由，應予駁回。
據上論斷，應依刑事訴訟法第四百五十五條之一第一項、第三項
、第三百六十八條、第三百七十三條，判決如主文。
本案經檢察官吳宇青到庭執行職務
中    華    民    國   100    年    9     月    6     日
                    臺灣臺北地方法院刑事第六庭
                        審判長法  官  黃桂興
                              法  官  陳芃宇
                              法  官  雷淑雯
以上正本證明與原本無異。
不得上訴。
                              書記官  蕭君卉
中    華    民    國   100    年    9     月    6     日
附錄本案論罪科刑法條全文：
中華民國刑法第一百八十五條之三
服用毒品、麻醉藥品、酒類或其他相類之物，不能安全駕駛動力
交通工具而駕駛者，處一年以下有期徒刑、拘役或三萬元以下罰
金。
附件：